【裁判字號】    89,台上,7445
【裁判日期】    891207
【裁判案由】    違反毒品危害防制條例
【裁判全文】
最高法院刑事判決                              八十九年度台上字第七四四五號
    上  訴  人  甲○○
右上訴人因違反毒品危害防制條例案件，不服台灣高等法院中華民國八十九年九月二
十二日第二審判決（八十九年度上訴字第二九七九號，起訴案號：台灣桃園地方法院
檢察署八十八年度偵字第一五五八九號），提起上訴，本院判決如左：
    主  文
上訴駁回。
    理  由
按刑事訴訟法第三百七十七條規定，上訴於第三審法院，非以判決違背法令為理由，
不得為之。是提起第三審上訴，應以原判決違背法令為理由，係屬法定要件。如果上
訴理由狀並未依據卷內訴訟資料，具體指摘原判決不適用何種法則或如何適用不當，
或所指摘原判決違法情事，顯與法律規定得為第三審上訴理由之違法情形，不相適合
時，均應認其上訴為違背法律上之程式，予以駁回。本件原判決綜合調查證據之結果
，認上訴人甲○○犯有毒品危害防制條例第五條第一項意圖販賣而持有第一級毒品罪
之事實，因而撤銷第一審關於上訴人此部分之科刑判決，改判仍論上訴人以上開罪名
，處有期徒刑拾年貳月；扣案海洛因驗餘淨重壹佰貳拾壹點陸肆公克沒收銷燬之，分
裝袋伍拾陸個沒收，已詳認定犯罪事實之依據及憑以認定之理由，並對上訴人否認
犯罪之辯詞，如何不足採信，均已依據卷內資料予以指駁及說明，從形式上觀察，原
判決並無違背法令情形。上訴意旨謂：本件被查扣之海洛因數量，與一般施用海洛因
而持有者相較，固屬鉅量，惟上訴人有吸毒惡習，一次購買足供長期所需之海洛因備
用，事理上並非絕無可能。況持有海洛因，非僅基於意圖販賣一端，不應徒憑上訴人
持有鉅量海洛因，遽謂上訴人必係意圖販賣，況扣案海洛因並未分裝待售。至上訴人
購買分裝袋，乃便於外出帶隨身施用，原判決以上訴人持有分裝袋五十六個，即推
測係欲以之分裝海洛因伺機出售，均有未當等語，係就原判決已詳為論斷與說明之事
項，再為事實上之爭執，殊非適法之第三審上訴理由。又上訴人如何基於供自己施用
之意思，而販入鉅量海洛因，嗣起意販賣，藉以營利而持有該等海洛因；另上訴人所
為否認犯罪之辯解，如何不足採，原判決理由二、三已分別詳述其調查審認之結果，
經核並無認定事實不憑證據及理由不備之違法。此外，上訴人徒憑己意，對原審職權
之適法行使及原判決理由已詳為論斷之事項，任意爭辯，顯與法定上訴第三審之形式
要件不符，其上訴違背法律上之程式，應予駁回。
據上論結，應依刑事訴訟法第三百九十五條前段，判決如主文。
中      華      民      國    八十九    年     十二     月      七      日
                              最高法院刑事第六庭
                                  審判長法官  謝  家  鶴
                                        法官  洪  文  章
                                        法官  花  滿  堂
                                        法官  陳  世  淙
                                        法官  洪  佳  濱
      右正本證明與原本無異
                                              書  記  官
中      華      民      國    八十九    年     十二     月    二十六    日


司法院資訊處製作；財團法人民間司法改革基金會備份。
